【裁判字號】    94,上訴,3623
【裁判日期】    950111
【裁判案由】    毒品危害防制條例
【裁判全文】
臺灣高等法院刑事判決                94年度上訴字第3623號
上  訴  人  臺灣臺北地方法院檢察署檢察官
上  訴  人
即  被  告  甲○○
上列上訴人因被告違反毒品危害防制條例案件，不服臺灣臺北地
方法院94年度訴字第987號，中華民國94年9月30日第一審判決（
起訴案號：臺灣臺北地方法院檢察署94年度毒偵字第1368號；併
辦案號：臺灣臺北地方法院檢察署94年度毒偵字第3251號、臺灣
板橋地方法院檢察署94年度毒偵字第6713號），提起上訴，本院
判決如下：
    主  文
原判決撤銷。
甲○○連續施用第一級毒品，累犯，處有期徒刑壹年；扣案之第
一級毒品海洛因陸包（驗餘共淨重壹點壹貳公克）沒收銷燬之。
又施用第二級毒品，累犯，處有期徒刑陸月；扣案之第二級毒品
安非他命壹包（淨重零點肆伍公克）沒收銷燬之。應執行有期徒
刑壹年肆月；扣案之第一級毒品海洛因陸包（驗餘共淨重壹點壹
貳公克）、第二級毒品安非他命壹包（淨重零點肆伍公克）均沒
收銷燬之。
      事  實
一、甲○○前於民國八十八年間因施用第二級毒品案件，經依台
    灣台北地方法院八十八年度毒聲字第一八四五號裁定送觀察
    勒戒後，認無繼續施用毒品傾向，經台灣台北地方法院檢察
    署檢察官於八十八年八月十四日以八十八年度毒偵字第二六
    號為不起訴處分；復於九十年間因施用第一、二級毒品案件
    ，經依台灣台北地方法院九十年度毒聲字一Ｏ六三號裁定送
    觀察勒戒後，認無繼續施用毒品傾向，經台灣台北地方法院
    檢察署檢察官於九十年八月三十日以九十年度毒偵字第五八
    五號為不起訴處分；嗣又於九十一年間施用第一、二級毒品
    ，經依台灣台北地方法院以九十一年度毒聲字第一六一五號
    裁定令入戒治處所施以強制戒治，並由台灣台北地方法院檢
    察署檢察官提起公訴，經台灣台北地方法院於九十二年二月
    二十七日以九十一年度訴字第八五六號判處有期徒刑九月確
    定，於九十三年六月六日縮刑期滿執行完畢；詎其猶不知悔
    改，於九十二年十二月二十五日強制戒治執行完畢釋放後五
    年內，復基於施用第一、二級毒品之概括犯意，先後於：（
    一）自九十三年十月底某日起，至九十四年二月三日凌晨一
    時許止，連續在台北縣深坑鄉某處之自小客車內（正確地址
    不詳），以將海洛因摻入香煙內吸食之方式，施用第一級毒
    品海洛因多次；又於九十四年一月底晚間某時許，在臺北縣
    深坑鄉某處之自小客車內，以將安非他命置入玻璃吸食器，
    燒烤後再吸食產生煙霧之方式，施用第二級毒品安非他命一
    次。迨至九十四年二月三日凌晨三時三十分許，甲○○駕駛
    其所有之ＨＦ—三一一五號自小客車，途經台北市○道○號
    ○路南向七十三公里處（桃園縣龍潭鄉路段）時，為警攔停
    盤查後，在該自小客車之開放式置物盒內查獲其持有之第一
    級毒品海洛因一包（驗餘淨重○‧一一公克）。（二）於九
    十四年七月十九日為警查獲採尿前回朔二十六小時或九十六
    小起內某不詳時間，分別在不詳處所，分別施用第一級毒品
    海洛因、第二級毒品安非他命，為警在台北市○○區○○街
    與成都路口盤查後，在身上查獲其持有之第一級毒品海洛因
    五包（驗餘淨重一‧○一公克）、第二級毒品安非他命一包
    （淨重○‧四五公克）。（三）於九十四年九月十四日為警
    查獲採尿前回朔二十六小時或九十六小起內某不詳時間，分
    別在台北縣板橋市○○路附近，分別施用第一級毒品海洛因
    、第二級毒品安非他命，經警採尿送驗查悉上情。
二、案經內政部警政署國道公路警察局第六警察隊報請台灣台北
    地方法院檢察署檢察官偵查起訴、移送併辦及臺灣板橋地方
    法院檢察署檢察官移送併辦。
      理  由
一、被告甲○○經合法傳喚未到庭，惟查上開事實，業據被告甲
    ○○分別於警詢、偵查、及原審審理中自白不諱，而被告為
    警查獲時所採集之尿液，經送請台灣檢驗科技股份有限公司
    檢驗結果，均分呈鴉片類及安非他命類陽性反應，此有台灣
    尖端先進生技醫藥股份有限公司濫用藥物檢驗報告三份在卷
    可參（見台灣台北地方法院檢察署九十四年度毒偵字第一三
    九Ｏ號卷，台灣台北地方法院檢察署九十四年度毒偵字第三
    二五一號卷第四四頁、台灣板橋地方法院檢察署九十四年度
    毒偵字第六七一三號卷第八頁）。而被告經警查扣之毒品六
    包（驗餘共淨重一點一二公克），確含有第一級毒品海洛因
    成分無誤，此有法務部調查局鑑定通知書二份在卷可參（見
    九十四年毒偵字第一三九○號卷第四十九頁、九十四年毒偵
    字第三二五一號卷第十一頁），此外另有第二級毒品安非他
    命一包（淨重○點四五公克）扣案可憑，足徵被告施用第一
    級毒品海洛因及第二級毒品安非他命之自白，應與事實相符
    ，而堪採信。又被告前於八十八年間因施用第二級毒品案件
    ，經依台灣台北地方法院八十八年度毒聲字第一八四五號裁
    定送觀察勒戒後，認無繼續施用毒品傾向，經台灣台北地方
    法院檢察署檢察官於八十八年八月十四日以八十八年度毒偵
    字第二六號為不起訴處分；復於九十年間因施用第一、二級
    毒品案件，經依台灣台北地方法院九十年度毒聲字一Ｏ六三
    號裁定送觀察勒戒後，認無繼續施用毒品傾向，經台灣台北
    地方法院檢察署檢察官於九十年八月三十日以九十年度毒偵
    字第五八五號為不起訴處分；嗣又於九十一年間施用第一、
    二級毒品，經依台灣台北地方法院以九十一年度毒聲字第一
    六一五號裁定令入戒治處所施以強制戒治，並由台灣台北地
    方法院檢察署檢察官提起公訴，經台灣台北地方法院於九十
    二年二月二十七日以九十一年度訴字第八五六號判處有期徒
    刑九月確定，於九十三年六月六日縮刑期滿執行完畢等情，
    有前開不起訴處分書（見九十四年度毒偵字第一三六八號卷
    第二一至二二頁）、及刑案資料查註紀錄表、本院被告前案
    紀錄表各一件在卷可參。是被告施用毒品經於九十二年十二
    月二十五日強制戒治執行完畢釋放後，五年內再犯本案施用
    第一、二級毒品案件無訛。本件事證明確，被告犯行洵堪認
    定。
二、核被告所為，係犯毒品危害防制條例第十條第一項之施用第
    一級毒品罪、及同條第二項之施用第二級毒品罪。被告持有
    第一級毒品海洛因及第二級毒品安非他命，既意在供己施用
    ，其持有之低度行為應為施用之高度行所吸收，均不另論罪
    。事實欄一之（二）、（三）部分雖未據起訴，惟與本件起
    訴論罪部分有連續犯裁判上一罪之關係，本院自得併予審理
    。。被告先後多次施用第一級毒品海洛因犯行，時間緊接，
    犯罪構成要件相同，顯係基於概括犯意為之，應依刑法第五
    十六條連續犯規定論以一施用第一級毒品罪，並加重其刑。
    而被告曾犯有如事實欄一所載之前科紀錄及執行情形，此有
    本院被告全國前案紀錄表及刑案查註紀錄表各一份在卷可憑
    ，其於執行完畢後五年之內再犯有期徒刑以上之本案兩項罪
    行，為累犯，應各依刑法第四十七條規定加重其刑，並就施
    用第一級毒品之犯行部分遞予加重之。被告所犯前開二罪間
    ，犯意各別，行為互殊，應分論併罰。
三、原審據予論科，固非無見，惟查事實欄一之（二）、（三）
    之犯罪事實與本案起訴部分有連續犯之裁判上一罪關係，為
    起訴效力所及，原審未及審酌，自有未洽，公訴人執以指摘
    原判決不當，為有理由；被告上訴未附理由指摘原判決不當
    ，則無理由。原判決既有上開可議，自應由本院將原判決撤
    銷改判。爰審酌被告前有多次施用毒品、傷害等前科，素行
    不良，業經多次觀察勒戒、強制戒治，猶不知戒絕毒品，施
    用第一、二級毒品，戕害己身，施用毒品之期間、次數、及
    犯後坦承犯行之態度等一切情狀，分別量處如主文第二項所
    示之刑，並定應執行刑為有期徒刑一年四月。至扣案之第一
    級毒品海洛因六包（驗餘共淨重一．一二公克）、第二級毒
    品安非他命一包（淨重○．四五公克），均應依毒品危害防
    制條例第十八條第一項前段規定沒收銷燬之。
四、被告經合法傳喚，無正當理由不到庭，爰不待其陳述，逕行
    判決，併此敘明。
據上論斷，應依刑事訴訟法三百七十一條、第三百六十九條第一
項前段、第三百六十四條、第二百九十九條第一項前段，毒品危
害防制條例第十條第一項、第二項、第十八條第一項前段，刑法
第十一條前段、第五十六條、第四十七條、第五十一條第五款，
判決如主文。
本案經檢察官郭啟東到庭執行職務。
中    華    民    國    95    年     1    月    11    日
                  刑事第十六庭審判長法  官  葉騰瑞
                                    法  官  謝靜恒
                                    法  官  莊明彰
以上正本證明與原本無異。
施用第一級毒品部分 如不服本判決，應於收受送達後十日內向本
院提出上訴書狀，其未敘述上訴之理由者並得於提起上訴後十日
內向本院補提理由書（均須按他造當事人之人數附繕本）。其餘
不得上訴。
                                    書記官  廖逸柔
中    華    民    國    95    年    1     月    11    日
附錄：本案論罪科刑法條全文
毒品危害防制條例第10條
施用第 1 級毒品者，處六月以上五年以下有期徒刑。
施用第 2 級毒品者，處三年以下有期徒刑。


司法院資訊處製作；財團法人民間司法改革基金會備份。
